【裁判字號】    97,審訴,3356
【裁判日期】    980116
【裁判案由】    妨害自由等
【裁判全文】
臺灣桃園地方法院刑事判決            97年度審訴字第3356號
公  訴  人  臺灣桃園地方法院檢察署檢察官
被      告  甲○○
上列被告因妨害自由等案件，經檢察官提起公訴（97年度偵緝字
第1287號），被告於準備程序進行中，就被訴事實為有罪之陳述
，經本院告知簡式審判程序意旨，並聽取當事人之意見後，本院
合議庭裁定依簡式審判程序審理，判決如下：
    主  文
甲○○共同私行拘禁，累犯，處有期徒刑捌月，扣案之塑膠繩壹
捲、膠帶貳捲、手套壹只，均沒收；又共同傷害人之身體，累犯
，處有期徒刑肆月，扣案之木棒壹支、軟管壹條，均沒收。應執
行有期徒刑拾壹月，扣案之塑膠繩壹捲、膠帶貳捲、手套壹只、
木棒壹支、軟管壹條，均沒收。
    事  實
一、甲○○前於民國95年間因違反毒品危害防制條例案件，經本
    院以95年度桃簡字第2323號判決，判處有期徒刑6 月確定，
    已於96年4 月17日易科罰金執行完畢。甲○○、黃士軒（業
    經本院以96年度訴字第1790號判決審理終結）及許政雄（另
    由台灣桃園地方法院檢察署發布通緝中）與乙○○本相互熟
    識，詎甲○○、許政雄二人竟為催討乙○○所積欠甲○○之
    債務，先由甲○○於96年10月23日下午5 時45分許，去電藉
    故要求黃士軒駕駛車輛前往桃園縣大園鄉○○○路某處接載
    斯時已互有共同私行拘禁及傷害之犯意聯絡之甲○○及許政
    雄二人，黃士軒乃駕駛車牌號碼T7-5877 號自用小客車前往
    接載，再依伊二人指示駕車前往桃園縣大園鄉○○街24號，
    而於當日晚間6 時30分許到達，隨即由甲○○及許政雄二人
    下車至該處內以言詞恐嚇斯時正在該處之乙○○與伊二人共
    同上車，乙○○因心生畏懼不得已乃依指示坐上黃士軒所駕
    上揭車輛內，並遭甲○○及許政雄二人押於後座中央處。此
    時黃士軒聽聞甲○○及許政雄二人嚇令乙○○還款而知悉伊
    二人之目的後，即與伊二人共同基於私行拘禁及傷害之犯意
    聯絡，依伊二人指示將車開往桃園縣中壢市山東里山下153
    之30號斯時正由黃士軒管領之空屋，欲在該空屋內對乙○○
    施壓以取得欠款。路途中，許政雄以點燃之香菸燙乙○○左
    側頭部太陽穴附近，並與甲○○輪流毆打乙○○身體，俟抵
    達該址，先由甲○○及許正雄下車將乙○○帶至上址3 樓房
    間內，甲○○、許正雄、黃士軒三人再以黃士軒原置放該處
    之塑膠繩及膠帶將乙○○雙手反綁、雙腳綁縛，並綑綁於椅
    子上後，許正雄又以手套及膠帶塞住乙○○嘴巴，黃士軒、
    甲○○、許政雄三人遂以此方式共同將乙○○私行拘禁在該
    處，之後許政雄、甲○○、黃士軒復共同先後以木棒及軟管
    毆打乙○○，致乙○○前胸、後背、及左小腿處受有多處挫
    傷血腫等傷害。嗣因渠三人因故外出，乙○○趁機喊救，為
    警據報到場救出乙○○，即循線查獲，並扣得塑膠繩1 捲、
    木棒1 支、手套1 只、膠帶2 捲、軟管1 條。
二、案經桃園縣政府警察局移送臺灣桃園地方法院檢察署檢察官
    偵查起訴。
    理  由
一、本案被告甲○○所犯均為死刑、無期徒刑或最輕本刑為3 年
    以上有期徒刑以外之罪，其於本院準備程序中就前揭被訴事
    實均為有罪之陳述，經本院告知簡式審判程序之旨，並聽取
    當事人意見後，本院合議庭依刑事訴訟法第273 條之1 第1
    項規定，裁定由受命法官獨任進行簡式審判程序，合先敘明
    。
二、上開犯罪事實，業據被告甲○○於檢察官訊問及本院審理時
    坦承不諱，核與共犯黃士軒於警詢、檢察官偵訊時供承情節
    大致相符，並經被害人乙○○及證人陳芷瑛於警詢中陳述無
    訛，且有現場查獲照片、行動電話號碼0000000000自96年10
    月23日起至96年10月24日止之雙向通聯紀錄等在卷可稽，另
    有扣案之塑膠繩1 捲、膠帶2 捲、手套1 只、木棒1 支、軟
    管1 條等扣案可資佐證，此均與被告上揭自白確有私行拘禁
    乙○○及持該木棒及軟管對之傷害等內容相符，另乙○○確
    有受傷之事實，除據乙○○於警、偵訊中證述詳細，亦據被
    告坦認不諱，且有上揭被告與黃士軒、許政雄共同傷害時所
    用之木棒、軟管等物扣案可佐，復有乙○○之受傷照片3 張
    ，分別顯示乙○○之前胸、後背、及左小腿處有多處挫傷血
    腫，顯已成傷，是故縱乙○○始終未提出驗傷診斷證明書，
    且因潘某現已死亡，故而無從確知其傷勢為何，然其卻因遭
    被告等人毆打而至少受有前胸、後背、及左小腿處多處挫傷
    血腫之傷害，亦足堪認定。是本案事證已極明確，被告犯行
    已堪認定，應予依法論科。
三、按以強暴之方法剝奪人之行動自由時，若無傷害之故意，而
    於實施強暴行為之過程中，致被害人受有傷害，乃實施強暴
    之當然結果，固不另論傷害罪；惟妨害自由罪，並非以傷人
    為當然之手段，若行為人另具有傷害故意，且發生傷害結果
    ，自應成立傷害罪名，如經合法告訴，即應負傷害罪責，最
    高法院94年度臺上字第4781號判決意旨可資參照。查被告甲
    ○○先與許政雄、黃士軒共同拘禁乙○○之後，再輪流、分
    別對乙○○施以與私禁行為毫無干涉之毆打傷害行為，該傷
    害自非渠三人私禁乙○○之當然結果，且與渠等之私禁行為
    間亦非基於單一犯意所為之單一行為。是核被告所為，係犯
    刑法第277 條第1 項普通傷害罪及第302 條第1 項私行拘禁
    罪。被告甲○○與許政雄、黃士軒就前述私行拘禁、普通傷
    害犯行間，均具有犯意聯絡及行為分擔，應論以共同正犯。
    被告所犯上開二罪間，犯意各別，行為互異，應分論併罰。
    又被告曾有如附件犯罪事實欄一所載之犯罪科刑執行情形，
    有臺灣高等法院被告前案紀錄表在卷可考，其受有期徒刑執
    行完畢後，於5 年內故意再犯有期徒刑以上之本罪，為累犯
    ，應依法加重其刑。茲審酌被告為追討債務，私禁被害人乙
    ○○時間長達數小時之久，又在乙○○毫無反抗餘地之下對
    之恣意毆打成傷，惡性非輕，然被告畢竟坦認犯罪，想非毫
    無悔意等一切情狀，就其所犯上開二罪分別量處如主文所示
    之刑，並定應執行之刑，以示懲儆。扣案之塑膠繩1 捲、膠
    帶2 捲、手套1 只、木棒1 支及軟管1 條，係共犯黃士軒所
    有，分別供甲○○等三人私行拘禁、傷害被害人乙○○所用
    之物，此業據被告甲○○於本院審理時供明在卷，爰均依刑
    法第38條第1 項第2 款規定宣告沒收。
據上論斷，應依刑事訴訟法第273 條之1 第1 項、第299 條第1
項前段，刑法第28條、第277 條第1 項、第302 條第1 項、第47
條第1 項、第51條第5 款、第38條第1 項第2 款，刑法施行法第
1條 之1 第1 項、第2 項前段，判決如主文。
本案經檢察官蔡如惠到庭執行職務。
中    華    民    國    98    年    1     月    16    日
                        刑事庭    法  官  劉為丕
以上正本證明與原本無異。
如不服本判決，應於判決送達後10日內向本院提出上訴狀（應附
繕本），其未敘述上訴理由者，應於上訴期間屆滿後20日內補提
理由書狀於本院，上訴於臺灣高等法院。
                                  書記官  陳淑瓊
中    華    民    國    98    年    1     月    16    日
附錄本案論罪科刑法條：
中華民國刑法第302 條第1 項
（剝奪他人行動自由罪）
私行拘禁或以其他非法方法，剝奪人之行動自由者，處五年以下
有期徒刑、拘役或三百元以下罰金。
中華民國刑法第277 條第1 項
（普通傷害罪）
傷害人之身體或健康者，處三年以下有期徒刑、拘役或一千元以
下罰金。


司法院資訊處製作；財團法人民間司法改革基金會備份。
